臺灣臺中地方法院刑事判決　　　　　　　96年度易字第3303號
公　訴　人　臺灣臺中地方法院檢察署檢察官
被　　　告　乙○○
上列被告因詐欺案件，經檢察官提起公訴（96年度偵字第8400號
），被告於準備程序中就被訴事實為有罪之陳述，合議庭裁定由
受命法官獨任進行簡式審判程序，本院判決如下：
    主    文
乙○○共同意圖為自己不法之所有，以詐術使人將本人之物交付
，處有期徒刑肆月，如易科罰金，以新台幣壹仟元折算壹日。緩
刑貳年，緩刑期間付保護管束。
扣案「鄧英豪」名義之中華郵政股份有限公司高雄縣大樹九曲堂
郵局帳號0000000存摺壹本、提款卡壹張、印章壹枚及諾
基亞手機壹支（不含ＳＩＭ卡），均沒收。
    犯罪事實
一、乙○○於民國九十六年三月間，見報紙分類廣告內容，經以
    電話與真實姓名、年籍而不詳綽號「阿昌」之成年男子聯絡
    後，即與該綽號「阿昌」之成年男子及所屬之其他詐欺集團
    成年成員，共同基於意圖為自己不法所有之詐欺取財犯意聯
    絡，先由該詐欺集團某成年成員於九十六年三月十六日上午
    九時三十分許，佯以「電話費未繳，須將自己戶頭內之錢轉
    匯」等語，向甲○○詐欺，致其陷於錯誤後，甲○○於同日
    中午十二時二十六匯款新台幣（下同）六十萬八千元【起訴
    書誤為五十一萬五千元，業據公訴檢察官當庭更正為六十萬
    八千元】進入鄧英豪名義之中華郵政股份有限公司高雄縣大
    樹九曲堂郵局、帳號0000000帳戶（人頭帳戶）內，
    嗣綽號「阿昌」之成年男子將上揭鄧英豪名義之存摺、提款
    卡、印章及密碼交予乙○○，乙○○先於同日中午十二時二
    十六分後至下午三時許間之某時，持上揭鄧英豪帳戶之提款
    卡，至台中縣烏日郵局旁之台中商銀提款機提領五千元，得
    手後，又於同日下午三時許，依綽號「阿昌」之成年男子之
    指示，持上揭鄧英豪名義之存摺及印章，至烏日郵局填寫提
    款單，欲將上揭帳戶內之餘款五十一萬五千元全數提走時，
    惟因郵局人員發覺有異（該帳戶已列報為人頭警示帳戶），
    報警查獲，而未能取款得逞，並扣得鄧英豪名義之上揭帳戶
    存摺一本、提款卡一張、印章一顆及綽號「阿昌」之成年男
    子所有而交付乙○○聯絡供犯罪使用之諾基亞手機一支（含
    ＳＩＭ卡）。
二、案經台中縣警察局烏日分局移送臺灣臺中地方法院檢察署檢
    察官偵查起訴。
    理　　由
一、前揭事實，業於被告乙○○本院審理時坦認不諱，核與被害
    人甲○○於警詢時之指述相符，並有鄧英豪名義之上開郵局
    之郵政存簿儲金帳戶帳戶開戶資料及客戶歷史交易清單各一
    份，及搜索扣押筆錄、扣押物品目錄表、現場測繪圖、提款
    單（五十一萬五千元）、扣押物品清單、報案三聯單等在卷
    可稽，此外，並有被告與共犯「阿昌」之成年男子所有之鄧
    英豪名義之上揭郵局存摺一本、提款卡一張、印章一顆，及
    共犯綽號「阿昌」之成年男子所有而交付被告聯絡供犯罪使
    用之諾基亞手機一支（含ＳＩＭ卡）扣案足資佐證。綜上所
    述，被告自白與事實相符，事證明確，其上揭共同詐欺取財
    之犯行，洵堪認定。
二、核被告乙○○持鄧英豪上揭郵局帳戶之提款卡，至台中縣烏
    日郵局旁之台中商銀提款機提領五千元得手之行為，係犯刑
    法第三百三十九條第一項之詐欺取財既遂罪。又被告持上揭
    鄧英豪名義之存摺及印章，至烏日郵局填寫提款單，提領上
    揭帳戶內之五十一萬五千元，惟因郵局人員發覺有異（該帳
    戶已列報為人頭警示帳戶），報警查獲，而未能取款得逞之
    行為，則係犯刑法第三百三十九條第三項、第一項之詐欺取
    財未遂罪。被告與綽號「阿昌」之成年男子就上開行為，彼
    此間均有犯意聯絡及行為分擔，俱為共同正犯。又被告上開
    詐取財既遂及詐欺取財未遂之情形，係基於同一詐欺取財之
    犯意，為完成同一詐欺取財目的，而於緊接之密接時間內，
    利用同一犯罪機會接續為之，為接續犯，係實質上一罪，僅
    成立一個詐欺取財既遂罪（最高法院八十五年台上字第二二
    四二號判決參照）。爰審酌被告年輕力壯，不思從事正當行
    業，以獲取生活費用，且無視現今社會詐欺犯行猖獗，被害
    人所受之痛若，猶為詐欺集團領出所詐得之錢，使詐欺犯罪
    得以遂行，所生危害非輕，惟以被告坦承犯行，尚有悔意，
    犯後態度尚佳，被害人實際損失為五千元等一切情狀，量處
    如主文所示之刑，並諭知易科罰金之折算標準。末查，被告
    前未曾因故意犯罪受有期徒刑以上刑之宣告，有其臺灣高等
    法院被告前案紀錄表在卷可憑，其因一時失慮，致為本件犯
    行，犯後已供認犯罪無隱，且非犯罪集團之核心份子，其經
    此偵審程序與科刑教訓，當能知所警惕信無再犯之虞，本院
    因認對其所宣告之刑，應以暫不執行為適當，爰併諭知被告
    緩刑二年，以勵自新。另本院為導正被告錯誤之偏差行為，
    以期其有正確之法律認知及價值觀念，爰併依刑法第九十三
    條第一項規定，諭知於緩刑期間交付保護管束，以期被告自
    新向上。
三、扣案「鄧英豪」名義之中華郵政股份有限公司高雄縣大樹九
    曲堂郵局帳號0000000存摺一本、提款卡一張、印章
    一枚及諾基亞手機一支，均係被告與其共犯綽號「阿昌」之
    成年男子所有，供渠等犯罪所用之物，爰依刑法第三十八條
    第一項第二款之規定，予以宣告沒收。又扣案諾基亞手機內
    之ＳＩＭ卡一片，雖是共犯綽號「阿昌」之成年男子所有而
    交付被告聯絡供犯罪使用之物，然其該張ＳＩＭ卡為電信公
    司出租之物，非為被告或共犯綽號「阿昌」之成年男子所有
    之物，且均非本院應義務沒收之物，自不得宣告沒收，附此
    敘明。
四、據上論斷，應依刑事訴訟法第二百七十三條之一第一項、第
    二百九十九條第一項前段，刑法第二十八條、第三百三十九
    條第一項、第四十一條第一項前段、第九十三條第一項、第
    七十四條第一款、第三十八條第一項第二款，刑法施行法第
    一條之一第一項、第二項前段，判決如主文。
本案經檢察官丙○○到庭執行職務。
中　　華　　民　　國　　96　　年　　 6　　月　　29　　日
                  刑事第十五庭  法　官　曾佩琦
以上正本證明與原本無異。
如不服本判決，應於送達後十日內向本院提出上訴狀（須附繕本
），上訴於臺灣高等法院臺中分院。
                                書記官　劉易柔
中　　華　　民　　國　　96　　年　　 6　　月　　29　　日
附錄本判決論罪科刑法條：
【刑法第三百三十九條第一項】
  意圖為自己或第三人不法之所有，以詐術使人將本人或第三人
  之物交付者，處五年以下有期徒刑、拘役或科或併科一千元以
  下罰金。
